# 请教陈版主，关于新收入准则主要责任人和代理人确认收入的问题

提问人：wenwenCPA2018 时间：2020-09-08 10:40:57
尊敬的陈版主，您好！
在 9 月 6 日的帖子中，我看了一篇收入确认问题及涉及的税务风险问题，和我现在的实务比较像，但还是略有差异。
公司A是制造业企业，公司B是公司A的经销商，公司C是经销商B介绍给公司A的客户。
A向C销售需要安装的产品甲，该产品价格为 100 万元，但是双方签订金额为 150 万元的合同（该合同金额由B和C洽谈决定），回款也是C直接支付给A，A直接向C开具 150 万的增值税发票。
此外，B和A签订安装合同，安装合同的金额为 50 万元（AC合同金额 150 万元和A产品价值 100 万元的差）。
请教陈版主：
1.在这个交易中，A是不是应该确认两个单项履约义务，销售商品和安装服务？
2.安装服务这个履约义务，A是不是应该确认为代理人？因为A不能确定转让商品和服务的价格，因此不拥有对安装劳务的控制权。
3.如果A对安装服务确认为代理人，那么账务应该怎么处理呢？
B提供安装服务，B向A开具发票的时候，借合同履约成本 贷应付账款
A向C销售商品，提供安装服务，确认收入的时候，借应收账款 贷主营业务收入
结转成本的时候，借主营业务成本，贷库存商品、合同履约成本
这样对吗？

回答人：chenyiwei
1 、是否确认两项履约义务，需对照新收入准则第十条规定判断，主要考量是该项安装服务是否需要高度的专业技能，只能由A公司及其指定的代理商才能承接；客户能否自行安装调试或者委托具有一般资质的施工队进行安装调试。
2 、需根据合同条款对A的权利义务的约定进行分析。
3 、如果安装服务构成单项履约义务且A为代理人，则A只能确认设备销售的收入，其余款项按代收代付处理。